# De data


```{r libraries, echo = FALSE, message = FALSE, comment= "", error = FALSE, warning=FALSE}

library(tidyverse)
library(terra)
library(git2rdata)
library(plotly)
library(sf)
library(INBOtheme)
library(assertthat)
library(caret)
library(rprojroot)
library(devtools)
devtools::install_github("gbganalyst/forstringr")
library(forstringr)
library(flextable)

knitr::opts_chunk$set(echo = FALSE, warning = FALSE, message = FALSE, 
                  comment = "", error = FALSE)

git_root <- rprojroot::find_root(rprojroot::is_git_root)
source(file.path(git_root, "source/scripts/nca_functions.R"))

data_folder <-  file.path(git_root, "data")


data <- read.csv(paste0(data_folder, "/legende_attribuuttabel.xlsx - validatiepunten_timeseries.csv"), 
                        header = TRUE, encoding = "UTF-8")

data_LU <- read.csv(paste0(data_folder, "/raster_report_LUC.xlsx - report land use change categori.csv"), 
                        header = TRUE, encoding = "UTF-8")

# Functions 

source("./scripts/clustering_functions.R")
source("./scripts/nca_functions.R")


```


Gedurende de analyses zal er gebruik gemaakt worden van twee datasets: 

- Een [dataset](https://docs.google.com/spreadsheets/d/1Qk7hgajuzkvmWGGcqCOz3KUxLxcIr0KE/edit?gid=1736581617#gid=1736581617) met de geobserveerde waarde en referentiewaarde. 

Deze dataset bevat `r dim(data)[1]` observaties en `r dim(data)[2]` variabelen. De observaties vertegenwoordigen punten die gestratificeerd zijn getrokken uit een puntenwolk. Voor elk van de 30 verschillende strata, waarbij een stratum een type landgebruik representeert, werden punten getrokken. De punten werden binnen elk stratum getrokken op volgorde van toenemende ID. In totaal werden er 2448 punten geselecteerd uit de puntenwolk en op de kaart van 1969 als uitgangspunt. Alle punten in de overlay met een landgebruik dat tussen 1778 en 1969 niet veranderde, zijn gevalideerd. Voor de punten die behoren tot klassen met landgebruik dat tussen 1778 en 1969 wel veranderde en waarvan minimaal 10 punten in de overlay voorkomen, werd 30% gevalideerd (dus minimaal 3 punten). De belangrijkste variabelen zijn `r knitr::combine_words(colnames(data)[c(dim(data)[2]-1, dim(data)[2])], and = " en ")`, welke respectievelijk de referentiewaarde en de geobserveerde  waarde (predicties) aangeven.

- Een [dataset](https://docs.google.com/spreadsheets/d/1yI-kd37vwDwbLmGGfeZnF1-fiEj1Gzot/edit?gid=1403611980#gid=1403611980) met alle mogelijke veranderingen in landgebruik (LU) zijn er in totaal $10^4$ combinaties, aangezien er 9 verschillende landgebruikstypes en 4 verschillende tijdstippen zijn. De dataset bevat echter slechts `r dim(data_LU)[1]` van deze mogelijkheden. Dit impliceert dat enkele combinaties niet voorkomen in Vlaanderen. Voor elke combinatie worden de totale oppervlakte (in $m^2$ en ha) en de cumulatieve oppervlakte (in ha en %) weergegeven.

| LU nummer |LU naam                        |
|:---------:|:-----------------------------:|
|9          |water                          |
|8          |boomgaard                      |            
|7          |moeras                         |
|6          |strand, slikke en schorre      |
|5          |heide en duinen                |
|4          |grasland                       |
|3          |bos                            |
|2          |bebouwing, tuin, infrastructuur|
|1          |akker                          |
|0          |                               |

: De gebruikte landgebruikstypes

```{r data_cleaning}
cols <- c("X1850_true", 
          "X1904_tru", 
          "X1939_tru", 
          "X1981_tru", 
          "X1989_tru", 
          "X1774_true", 
          "X1873_true", 
          "X1969_true", 
          "ref")
new_cols <- c("1850", 
          "year_1904", 
          "year_1939", 
          "year_1981", 
          "year_1989", 
          "year_1774", 
          "year_1873", 
          "year_1969", 
          "year_2022")
data <- data %>%
  mutate(ref = as.integer(
    str_sub(
      as.character(
        LU_2022_1969_1873_1774_pred), start = 1, end = 1))) %>% 
  rename_at(vars(cols),  ~ new_cols) %>% 
  rename(reference = LU_1969_1873_1774_true, 
         observed = LU_2022_1969_1873_1774_pred) %>% 
  mutate(reference_comp = as.integer(paste0(year_1969,
                                 year_1873, 
                                 year_1774)), 
         reference_comp4 = as.integer(paste0(year_2022, 
                                  year_1969, 
                                  year_1873, 
                                  year_1774))) %>% 
  mutate(
  across(all_of(new_cols), 
         ~case_when(.x == 9 ~ "water", 
                    .x == 8 ~ "boomgaard",
                    .x == 7 ~ "moeras",
                    .x == 6 ~ "strand, slikke en schorre",
                    .x == 5 ~ "heide en duinen",
                    .x == 4 ~ "grasland",
                    .x == 3 ~ "bos",
                    .x == 2 ~ "bebouwing, tuin, infrastructuur",
                    .x == 1 ~ "akker")
           )) %>% 
  mutate(
    across(all_of(new_cols), as.factor))


```

## Initiële data verkenning 



```{r sanity_checks}

# Combination of seperate 3 year equal to the reference
check1 <- identical(data$reference, data$reference_comp)

# Ckeck length of reference 
check2 <- length(which(nchar(data$reference_comp4) != 4)) == 0
check2_fail <- data[which(nchar(data$reference_comp4) != 4),] %>% select(fid)
data <- data %>% subset(!fid  %in% check2_fail$fid)

# Check elements of observed
check3 <- length(which(nchar(data$observed) != 4)) == 0
check3_fail <- data[which(nchar(data$observed) != 4),]

# Na in reference 
check4 <- all(!is.na(data$reference))

# Na in observed
check5 <- all(!is.na(data$observed))

```

De volgende controles werden uitgevoerd om de consistentie van de gegevens te waarborgen:

- Of de referentie identiek is aan de afzonderlijke referentiejaren

De referentie was identiek aan de afzonderlijke referentiejaren. 

- Of de lengte van de referentie precies 4 is

Er werden `r dim(check2_fail)[1]` observaties gevonden met een waarde verschillend van 4 (fid zijn `r knitr:: combine_words(check2_fail$fid, and = " en ")`). 

- Of de lengte van de observatie/predicties precies 4 is

Er werden `r dim(check3_fail)[1]` observaties/predicites gevonden met een waarde verschillend van 4 (fid zijn `r knitr:: combine_words(check3_fail$fid, and = " en ")`. Al deze observaties hebben slechts een lengte van 3. Een "0" werd vooraan ieder van deze observaties toegevoegd. 

- Er werden geen ontbrekende data gedetecteerd voor de referentiewaarde en de geobserveerde waarden 

```{r data_clean2}

data <- data %>% 
  mutate(observed3 = ifelse(nchar(observed) == 3, 
                             observed, 
                             str_right(observed, 3)), 
         observed = ifelse(nchar(observed) == 4, 
                                 observed, 
                                 paste0("0", observed)), 
         across(c(reference, observed3), as.factor))

# Check elements of observed
check3 <- length(which(nchar(data$observed) != 4)) == 0
check3_fail <- data[which(nchar(data$observed) != 4),]

```


```{r calculate_accuracy_raw_data}

# res1 <- calculate_accuracy(mapdata = data$observed3, refdata = data$reference)

## the reference and the observed data do not have the same levels, they do have the same amount of levels but not the same levels. 

## relevel to the same amount of levels 

data <- data %>% mutate(
  observed = factor(as.character(observed)), 
  reference_comp4 = factor(as.character(reference_comp4))
)

intersect <- lubridate::intersect(levels(data$observed), levels(data$reference_comp4))
difference <- outersect(levels(data$observed), levels(data$reference_comp4))
all_levels <- lubridate::union(levels(data$observed), levels(data$reference_comp4))



data <- data %>% mutate(
  observed = factor(observed, levels = all_levels),
  reference = factor(reference_comp4, levels = all_levels)
)

saveRDS(data, file = "./data/cleaned_data.RDS")


## Calculate on relveled variables

res1 <- calculate_accuracy(mapdata = data$observed, refdata = data$reference)

# round(100 * unname(res1$overall["Accuracy"]), digits = 2)
# UA PA
# UA = precision (this does NOT equal specificity) = positive predictive value
# PA = recall = sensitivity = true positive fraction
# als de waarde voor SP en SE, PPV, NPV NA wil dit zeggen dat ze eigenlijk 0 is (teller = 0) 
# bij NAN kan hij ze niet bepalen (noemer = 0)
# t(res1$byClass) |> round(digits = 2)

tempdata <- flextable(as.data.frame(t(res1$byClass)) %>% 
                        round(digits = 2) %>% 
                        rownames_to_column(var = " "))

```

  In totaal zijn er `r 10**4` verschillende combinaties mogelijk en er zijn slechts `r dim(data)[1]` observaties. Dit geeft aanleiding tot een groot aantal ontbrekende en laag aantal observaties op zowel de diagonaal als niet diagonaal waarden van de error matrix.  Hierdoor kan er geen goede bepaling gedaan worden van de UA, PA en OA. Om dit probleem op te lossen zullen de observaties geclusterd worden. 

