# Validation


```{r libraries, echo = FALSE, message = FALSE, comment= "", error = FALSE, warning = FALSE}

library(tidyverse)
library(terra)
library(git2rdata)
library(plotly)
library(sf)
library(INBOtheme)
library(assertthat)
library(caret)
library(rprojroot)
library(devtools)
devtools::install_github("gbganalyst/forstringr")
library(forstringr)
library(flextable)

knitr::opts_chunk$set(echo = FALSE, warning = FALSE, message = FALSE, 
                  comment = "", error = FALSE)

git_root <- rprojroot::find_root(rprojroot::is_git_root)
source(file.path(git_root, "source/scripts/nca_functions.R"))

data_folder <-  file.path(git_root, "data")

script_folder <-  file.path(git_root, "scripts")


data <- read.csv(file.path(data_folder, 
                           "validatiepunten LU continuity.csv"),
                 header = TRUE,
                 encoding = "UTF-8")

data_LU <- read.csv(file.path(data_folder, "raster_report_LUC.xlsx - report land use change categori.csv"), 
                        header = TRUE, encoding = "UTF-8")

# Functions 

source(file.path(git_root, "source/histmap_validation_quarto/scripts/clustering_functions.R"))

```

Gedurende de analyses zal er gebruik gemaakt worden van twee datasets: 

- Een [dataset](https://docs.google.com/spreadsheets/d/1Qk7hgajuzkvmWGGcqCOz3KUxLxcIr0KE/edit?gid=1pFvL-Q9G6eL9vjfKZkU6SpvM1UZkUc0v) met de geobserveerde waarde en referentiewaarde. 

Deze dataset bevat `r dim(data)[1]` observaties en `r dim(data)[2]` variabelen en zal gebruikt worden om een atnwoord te geven op de volgende vragen: 

- Wat is het effect van postprocessing?

Resulteert de 3 x 3 majority filter, waarbij smalle lijnvormige structuren op de digitalisaties (waterlopen en wegen) gedeeltelijk weggefilterd worden, in een beter resultaat? Hiervoor moeten de validatiepunten respectievelijk voor de velden LU_8T_VAL en LU_8B_VAL worden omgezet naar een code met 4 cijfers (LU op 3 historische tijsdtippen aangevuld met LU in 2022) en vergeleken worden met LU_4T_MAP en LU_4B_MAP. 

- Welke informatie verliezen  door gebruik te maken door slechts 3 historische kaarten te digitaliseren en te gebruiken in de overlays LU_2022_1969_1873_1774.tif en LU_2022_1969_1873_1774_M3.tif, in vergelijking met de 8 die beschikbaar zijn? Er kunnen LU omzettingen gebeurd zijn, die niet gedetecteerd werden met de 3 historische kaarten die gedigitaliseerd werden.

## De dataset

```{r clean_data}

data <- data %>% 
  rename_with(~ str_replace(.x, "X", ""), 2:17) %>% 
  rename_with(~ paste0("year_", .x), 2:17) %>% 
  mutate(across(-c(fid, X, Y), 
                as.character))

data$check_B <- paste0(
  data$year_1774_B, 
  data$year_1850_B, 
  data$year_1873_B, 
  data$year_1904_B, 
  data$year_1939_B, 
  data$year_1969_B, 
  data$year_1981_B, 
  data$year_1989_B
)

data$check_T <- paste0(
  data$year_1774_T, 
  data$year_1850_T, 
  data$year_1873_T, 
  data$year_1904_T, 
  data$year_1939_T, 
  data$year_1969_T, 
  data$year_1981_T, 
  data$year_1989_T
)


```

```{r checks_data}

all(nchar(data$LU_8B_VAL) == 8)
which(nchar(data$LU_8B_VAL) != 8)

```


