---
title: "Aanpassing functies"
author: "Robrecht Dockx"
format: pdf
editor: source
---

# Aanpassing van de de formules aan de data

```{r libraries, echo = FALSE, message = FALSE, comment= "", error = FALSE}

library(tidyverse)
library(terra)
library(git2rdata)
library(plotly)
library(sf)
library(INBOtheme)
library(assertthat)
library(caret)
library(rprojroot)
library(devtools)
devtools::install_github("gbganalyst/forstringr")
library(forstringr)

knitr::opts_chunk$set(echo = FALSE, warning = FALSE, message = FALSE, 
                  comment = "", error = FALSE)

git_root <- rprojroot::find_root(rprojroot::is_git_root)
source(file.path(git_root, "source/scripts/nca_functions.R"))

data_folder <-  find_root_file("data",
                             criterion = has_file(
                               "histmap_validation_quarto.Rproj"))

data <- read.csv(paste0(data_folder, "/legende_attribuuttabel.xlsx - validatiepunten_timeseries.csv"), 
                        header = TRUE, encoding = "UTF-8")

data_LU <- read.csv(paste0(data_folder, "/raster_report_LUC.xlsx - report land use change categori.csv"), 
                        header = TRUE, encoding = "UTF-8")

# Functions 

source("./clustering_functions.R")
source("./nca_functions.R")


```

# De data

Gedurende de analyses zal er gebruik gemaakt worden van twee datasets: 

- Een [dataset](https://docs.google.com/spreadsheets/d/1Qk7hgajuzkvmWGGcqCOz3KUxLxcIr0KE/edit?gid=1736581617#gid=1736581617) met de geobserveerde waarde en referentiewaarde. 

Deze dataset bevat `r dim(data)[1]` observaties en `r dim(data)[2]` variabelen. De observaties vertegenwoordigen punten die gestratificeerd zijn getrokken uit een puntenwolk. Voor elk van de 30 verschillende strata, waarbij een stratum een type landgebruik representeert, werden punten getrokken. De punten werden binnen elk stratum getrokken op volgorde van toenemende ID. In totaal werden er 2448 punten geselecteerd uit de puntenwolk en op de kaart van 1969 als uitgangspunt. Alle punten in de overlay met een landgebruik dat tussen 1778 en 1969 niet veranderde, zijn gevalideerd. Voor de punten die behoren tot klassen met landgebruik dat tussen 1778 en 1969 wel veranderde en waarvan minimaal 10 punten in de overlay voorkomen, werd 30% gevalideerd (dus minimaal 3 punten). De belangrijkste variabelen zijn `r knitr::combine_words(colnames(data)[c(dim(data)[2]-1, dim(data)[2])], and = " en ")`, welke respectievelijk de referentiewaarde en de geobserveerde waarde aangeven.

- Een [dataset](https://docs.google.com/spreadsheets/d/1yI-kd37vwDwbLmGGfeZnF1-fiEj1Gzot/edit?gid=1403611980#gid=1403611980) met alle mogelijke veranderingen in landgebruik (LU) zijn er in totaal $9^4$ (`r 10**4`) combinaties, aangezien er 9 verschillende landgebruikstypes en 4 verschillende tijdstippen zijn. De dataset bevat echter slechts `r dim(data_lu)[1]` van deze mogelijkheden. Voor elke combinatie worden de totale oppervlakte (in $m^2$ en ha) en de cumulatieve oppervlakte (in ha en %) weergegeven.

| LU nummer |LU naam                        |
|:---------:|:-----------------------------:|
|9          |water                          |
|8          |boomgaard                      |            
|7          |moeras                         |
|6          |strand, slikke en schorre      |
|5          |heide en duinen                |
|4          |grasland                       |
|3          |bos                            |
|2          |bebouwing, tuin, infrastructuur|
|1          |akker                          |

: De gebruikte landgebruikstypes

```{r data_cleaning}
cols <- c("X1850_true", 
          "X1904_tru", 
          "X1939_tru", 
          "X1981_tru", 
          "X1989_tru", 
          "X1774_true", 
          "X1873_true", 
          "X1969_true", 
          "ref")
new_cols <- c("1850", 
          "year_1904", 
          "year_1939", 
          "year_1981", 
          "year_1989", 
          "year_1774", 
          "year_1873", 
          "year_1969", 
          "year_2022")
data <- data %>%
  mutate(ref = as.integer(
    str_sub(
      as.character(
        LU_2022_1969_1873_1774_pred), start = 1, end = 1))) %>% 
  rename_at(vars(cols),  ~ new_cols) %>% 
  rename(reference = LU_1969_1873_1774_true, 
         observed = LU_2022_1969_1873_1774_pred) %>% 
  mutate(reference_comp = as.integer(paste0(year_1969,
                                 year_1873, 
                                 year_1774)), 
         reference_comp4 = as.integer(paste0(year_2022, 
                                  year_1969, 
                                  year_1873, 
                                  year_1774))) %>% 
  mutate(
  across(all_of(new_cols), 
         ~case_when(.x == 9 ~ "water", 
                    .x == 8 ~ "boomgaard",
                    .x == 7 ~ "moeras",
                    .x == 6 ~ "strand, slikke en schorre",
                    .x == 5 ~ "heide en duinen",
                    .x == 4 ~ "grasland",
                    .x == 3 ~ "bos",
                    .x == 2 ~ "bebouwing, tuin, infrastructuur",
                    .x == 1 ~ "akker")
           )) %>% 
  mutate(
    across(all_of(new_cols), as.factor))


```

## Initiële data verkenning 



```{r sanity_checks}

# Combination of seperate 3 year equal to the reference
check1 <- identical(data$reference, data$reference_comp)

# Ckeck length of reference 
check2 <- length(which(nchar(data$reference_comp4) != 4)) == 0
check2_fail <- data[which(nchar(data$reference_comp4) != 4),] %>% select(fid)
data <- data %>% subset(!fid  %in% check2_fail$fid)

# Check elements of observed
check3 <- length(which(nchar(data$observed) != 4)) == 0
check3_fail <- data[which(nchar(data$observed) != 4),]

# Na in reference 
check4 <- all(!is.na(data$reference))

# Na in observed
check5 <- all(!is.na(data$observed))

```

De volgende controles werden uitgevoerd om de consistentie van de gegevens te waarborgen:

- Of de referentie identiek is aan de afzonderlijke referentiejaren

De referentie was identiek aan de afzonderlijke referentiejaren. 

- Of de lengte van de referentie precies 3 is

Er werden `r dim(check2_fail)[1]` observaties gevonden met een waarde verschillend van 3 (fid zijn `r knitr:: combine_words(check2_fail$fid, and = " en ")`. 

- Of de lengte van de observatie precies 4 is

Er werden `r dim(check3_fail)[1]` observaties gevonden met een waarde verschillend van 4 (fid zijn `r knitr:: combine_words(check3_fail$fid, and = " en ")`.

- Er werden geen ontbrekende data gedetecteerd voor de referentiewaarde en de geobserveerde waarden 

```{r data_clean2}

data <- data %>% 
  mutate(observed3 = ifelse(nchar(observed) == 3, 
                             observed, 
                             str_right(observed, 3)), 
         observed = ifelse(nchar(observed) == 4, 
                                 observed, 
                                 paste0("0", observed)), 
         across(c(reference, observed3), as.factor))

# Check elements of observed
check3 <- length(which(nchar(data$observed) != 4)) == 0
check3_fail <- data[which(nchar(data$observed) != 4),]

```


```{r calculate_accuracy_raw_data}

# res1 <- calculate_accuracy(mapdata = data$observed3, refdata = data$reference)

## the reference and the observed data do not have the same levels, they do have the same amount of levels but not the same levels. 

## relevel to the same amount of levels 

data <- data %>% mutate(
  observed = factor(as.character(observed)), 
  reference_comp4 = factor(as.character(reference_comp4))
)

intersect <- lubridate::intersect(levels(data$observed), levels(data$reference_comp4))
difference <- outersect(levels(data$observed), levels(data$reference_comp4))
all_levels <- lubridate::union(levels(data$observed), levels(data$reference_comp4))



data <- data %>% mutate(
  observed = factor(observed, levels = all_levels),
  reference = factor(reference_comp4, levels = all_levels)
)


## Calculate on relveled variables

res1 <- calculate_accuracy(mapdata = data$observed, refdata = data$reference)

# round(100 * unname(res1$overall["Accuracy"]), digits = 2)
# UA PA
# UA = precision (this does NOT equal specificity) = positive predictive value
# PA = recall = sensitivity = true positive fraction
# als de waarde voor SP en SE, PPV, NPV NA wil dit zeggen dat ze eigenlijk 0 is (teller = 0) 
# bij NAN kan hij ze niet bepalen (noemer = 0)
# t(res1$byClass) |> round(digits = 2)

tempdata <- flextable(as.data.frame(t(res1$byClass)) %>% 
                        round(digits = 2) %>% 
                        rownames_to_column(var = " "))

```

  In totaal zijn er `r length(all_levels)**2` verschillende combinaties mogelijk en er zijn slechts `r dim(data)[1]` observaties. Dit geeft aanleiding tot een groot aantal ontbrekende en laag aantal observaties op zowel de diagonaal als niet diagonaal waarden van de error matrix.  Hierdoor kan er geen goede bepaling gedaan worden van de UA, PA en OA. Om dit probleem op te lossen zullen de observaties geclusterd worden
  
## Clustering

Er werden in totaal 6 verschillende functies geschreven om de observaties te clusteren: 

(@) mask_follow_up

**Doel**

De functie mask_follow_up clustert een reeks landgebruikscodes (LU-codes) op basis van een opgegeven clusteringpositie. Dit betekent dat alle opeenvolgende karakters na de clusteringpositie worden gecontroleerd en vervangen door "X" zodra een verschil wordt gedetecteerd.

**Parameters**

- variable (character vector): Een vector met landgebruikscodes, elk bestaande uit een reeks karakters.
- clustering_position (integer): De index van het karakter waarop clustering wordt gebaseerd. Dit is de startpositie van de clustering.

**Voorbeeld**

Input:

```{r eval = FALSE, include = TRUE}
mask_follow_up(c("11123", "22345", "33333"), clustering_position = 2)
```
output:

```{r echo = FALSE}
mask_follow_up(c("11123", "22345", "33333"), clustering_position = 2)
```

(@) mask_follow_up_intensity

**Doel**

De functie mask_follow_up_intensity bouwt verder op mask_follow_up, maar voegt extra logica toe om de intensiteit van het landgebruik te bepalen. Dit wordt gedaan door te kijken of het landgebruik als intensief of extensief wordt geclassificeerd.

**Parameters**

- variable (character vector): Een vector met landgebruikscodes.
- LU-klassen (akker, bebouwing, ..., water) (integers, standaardwaarden 1 t/m 9): Codering voor verschillende typen landgebruik.
    clustering_position (integer): De startpositie van de clustering.

**Voorbeeld**

Input:

```{r eval = FALSE, include = TRUE}
mask_follow_up_intensity(c("11123", "22345", "33333"), clustering_position = 2)
```
output:

```{r echo = FALSE}
mask_follow_up_intensity(c("11123", "22345", "33333"), clustering_position = 2)
```
(@) make_bin_change

**Doel**

De functie make_bin_change vergelijkt de LU-code op twee specifieke posities en bepaalt of er een verandering in landgebruik heeft plaatsgevonden.

**Parameters**

- variable (character vector): Een vector met landgebruikscodes.
- clustering_position (integer): De index van het karakter dat als startpunt wordt gebruikt.
- reference_position (integer): De index van het karakter dat als referentie wordt gebruikt.


**Voorbeeld**

Input:
```{r echo = TRUE, eval = FALSE}
make_bin_change(c("12345", "22345", "33445"), clustering_position = 1, reference_position = 3)
```
Output:

```{r echo = FALSE}
make_bin_change(c("12345", "22345", "33445"), clustering_position = 1, reference_position = 3)
```

Hier wordt gekeken of het 1e karakter (clustering) en het 3e karakter (referentie) gelijk zijn.

(@) change_frequency

**Doel**

Deze functie analyseert hoe vaak en op welke manier landgebruik (LU) is veranderd tussen twee tijdstippen: een referentiejaar en een clusteringjaar. Het classificeert de verandering in verschillende categorieën, zoals stabiel, verschoven of volledig dynamisch.

**Parameters**

- variable (character vector): Een vector met LU-codes over de tijd.
- reference_position (integer): De index van de LU-code in het referentiejaar.
- clustering_position (integer): De index van de LU-code in het clusteringjaar.

**Uitvoer**

De functie geeft een tekstuele classificatie terug, zoals:

- "Stable (No Change)" =  Geen verandering.
- "Reverted (1 LU in between)" =  Eén tussenliggende LU die uiteindelijk terugkeert naar het originele LU.
- "Shifted (1 Change)" =  Eén verandering zonder terugkeer naar het originele LU.
- "Reverted (2 LUs in between)" =  Twee tussenliggende LU’s die terugkeren naar het originele LU.
- "Shifted (2 LU Changes)" =  Twee LU-wijzigingen zonder terugkeer.
- "Fully Dynamic (All Different)" =  Elk LU in de reeks is uniek.
- "Multiple changes" =  Andere patronen van verandering.



```{r calc_res1}
test_clustering <- clustering(clustering_method = c("mask_follow_up",
                                           "mask_follow_up_intensity",
                                           "make_bin_change",
                                           "change_frequency",
                                           "transition",
                                           "presence"))

res1 <- calculate_accuracy(mapdata = test_clustering$prediction_change_frequency,
                           refdata = test_clustering$reference_change_frequency)

round(100 * unname(res1$overall["Accuracy"]), digits = 2)
# UA PA
# UA = precision (this does NOT equal specificity) = positive predictive value
# PA = recall = sensitivity = true positive fraction
# als de waarde voor SP en SE, PPV, NPV NA wil dit zeggen dat ze eigenlijk 0 is (teller = 0) 
# bij NAN kan hij ze niet bepalen (noemer = 0)
tempdata <- flextable(as.data.frame(t(res1$byClass)) %>% 
                        round(digits = 2) %>% 
                        rownames_to_column(var = " "))
  
```


```{r plot_UA_PA}

# Get UA and PA and plot them

data.frame(
  users = c(res1$byClass[, 5]),
  producers = c(res1$byClass[, 6]),
  lu = str_remove(rownames(res1$byClass), "Class: ")
) %>%
  mutate(
    lu = as.factor(lu)
  ) %>%
  ggplot() +
  geom_point(aes(x = users, y = producers, color = lu)) +
  scale_color_discrete(name = "land use") +
  xlab("user's accuracy (precision)") +
  ylab("producer's accuracy (recall)") +
  theme_bw()

```

# MAPAC and ReGeNesees

BEGIN exploration of other R packages to calculate the statistics instead of 
relying on hand-coded functions implementing Olofsson et al.

formulae\
conclusion = the formulae are from a more general class of regression\
estimators; cf Sarndal model-assisted survey sampling\
these can be implemented via the general R package for design-based\
inference "ReGeNesees"\
also explored "mapac" R package, which also only implemented Olofsson

```{r install}

# install mapac package from gitlab
if (!c("mapac") %in% installed.packages()) {
  remotes::install_gitlab(
    repo = 'pflugmad/mapac',
    host = 'scm.cms.hu-berlin.de', quiet = F, force = T)
}
# install ReGenesees
if (!c("ReGenesees") %in% installed.packages()) {
  remotes::install_github("DiegoZardetto/ReGenesees")
}

```

function confusion_matrix() calculates the map-relevant version of error matrix map-relevant means that each p_ij is weighted by area proportions for each stratum (map class) so this is different from default caret::confusionMatrix which was used in function calculate_accuracy() see https://pages.cms.hu-berlin.de/EOL/gcg_eo/06_accuracy_assessment.html

```{r cluster_area}

# Performing the clustering on the surface data 
## Hier zelfde probleem zijn de getallen van velue < 1000 oof values waarbij de 
## eerste cijfers moeten vervangen worden door "0"

data_LU <- data_LU %>% dplyr::filter(value >= 1000) %>% 
  mutate(value = as.character(value))

data_LU_clus <- clustering_area(data_LU$value, 
                                clustering_method = c("change_frequency", 
                                                      "presence"))

data_LU_merge <- merge(data_LU, data_LU_clus, 
                       by.x = "value", by.y = "reference") %>% 
  select(!c(Cumul_ha, Cumul_.))

## get area per cluster 

data_LU_area_clus <- data_LU_merge %>% group_by(reference_change_frequency) %>% 
  summarise(area_ha = sum(ha, na.rm = TRUE), 
            area_m2 = sum(m2, na.rm = TRUE)) %>% 
  column_to_rownames(var = "reference_change_frequency")

```


```{r confusion_matrix}

## Be sure that maparea and ma are ordered in the same manner

cm <- confusion_matrix(
  maparea = data_LU_area_clus$area_ha,
  ma = as.data.frame.matrix(res1$table)
)

```

```{r comp_estimates}

### check if areas are being used in the right strata cause for the functions the variables are not sorted

# using MPAC package
aa <- mapac::aa_card(
  data = test_clustering[, c("reference_change_frequency", 
                             "prediction_change_frequency")],
  w = data_LU_area_clus$area_ha/sum(data_LU_area_clus$area_ha),
  strata = levels(factor(test_clustering$reference_change_frequency)),
  area = sum(data_LU_area_clus$area_ha),
  confusion_matrix = FALSE,
  olofsson = TRUE
)

# using formulas Olafson 

## Overall accuracy

overall_acc <- calc_oa(
  maparea = data_LU_area_clus$area_ha,
  ma = as.data.frame.matrix(res1$table)
)

waldo::compare(overall_acc$oa_est, aa$accuracy[1])
waldo::compare(sqrt(overall_acc$oa_var), aa$accuracy[2]) ## No differences with MAPAC package

## User accuracy and producer accuracy

ua_pa_df <- calc_ua_pa(
  maparea = data_LU_area_clus$area_ha,
  ma = as.data.frame.matrix(res1$table)
)

ua_pa_df
waldo::compare(unname(ua_pa_df$ua_est), aa$stats$ua, tolerance = 1e-10)
waldo::compare(unname(sqrt(ua_pa_df$ua_var)), aa$stats$ua_se, tolerance = 1e-3)
waldo::compare(unname(ua_pa_df$pa_est), aa$stats$pa, tolerance = 1e-10)
waldo::compare(unname(sqrt(ua_pa_df$pa_var)), aa$stats$pa_se, tolerance = 1e-3)

## No major differences with MAPAC package 


```

```{r}
# estimate areas using ReGenesees
#################################
observed_changes_RD <- data.frame(
  map = as.factor(test_clustering$prediction_change_frequency),
  ref = as.factor(test_clustering$reference_change_frequency))   %>%
  mutate(
    map = factor(map, levels = sort(unique(c(levels(map), levels(ref))))),
    map = factor(map, levels = levels(map))
  ) %>% left_join(data_LU_area_clus %>% rownames_to_column(var = "ref"), 
                  by = "ref")

##  moet dit bij ref of bij map. Want dat gaat een verschil maken. Geen 
## groot verschil maar wel een verschil

n_h <- observed_changes_RD |>
  count(map)

maparea_RD <- data_LU_area_clus %>% rownames_to_column(var = "map") |>
  left_join(n_h, by = "map") |>
  mutate(
    ips = n / area_ha
  )

areas_df <- calc_areas(
  maparea = maparea_RD$area_ha,
  ma = as.data.frame.matrix(res1$table),
  pixelsize = 0.01 # each cell is 100 square meters = 0.01ha
)

prop_area_h <- observed_changes_RD |>
  distinct(map, area_ha) %>% 
  mutate(
    prop_area_ha = area_ha / sum(area_ha)
  )

observed_changes_RD <- left_join(observed_changes_RD %>% select(!c(area_ha)), 
                                 maparea_RD, by = "map")

# area Flanders
sum(prop_area_h$area_ha) ## kleine 10000 ha te weinig
sum(prop_area_h$area_m2)/10**6 ## kleine 100 km2 te weinig

# check if total area matches
sum(aa$area$area) - sum(prop_area_h$area_ha)

# create survey data.frame (long format)
# the variable oa is needed for estimation
svydata <- observed_changes_RD |>
  mutate(
    weights = 1 / ips,
    ids = paste0("id_", 1:n()),
    ones = 1,
    oa = as.numeric(map == ref)
  ) |>
  mutate(
    n_ref = n(),
    .by = ref
  ) |>
  inner_join(
    prop_area_h |> select(!c(area_ha)), by = join_by(map)
  ) %>% 
  mutate(
    map = factor(map), 
    ref = factor(ref)
  )

# create design object (could deal with more complex models)
design <- ReGenesees::e.svydesign(
  data = svydata,
  ids = ~ ids,
  strata = ~ map,
  weights = ~ weights,
  fpc = ~ ips)

# create dataframe containing marginal population totals
df.pop <- ReGenesees::pop.template(
  data = svydata,
  calmodel = ~ map - 1
) # see what the template should look like
ReGenesees::pop.desc(df.pop)
df.pop <- maparea_RD |>
  select(map, area_ha) |>
  pivot_wider(
    names_from = map,
    names_prefix = "map",
    values_from = area_ha) |>
  as.data.frame()

# calibrate on map marginal totals
# this adds the calibration weights to the design
cal <- ReGenesees::e.calibrate(
  design = design,
  df.population = df.pop,
  calmodel = ~ map - 1
)
summary(cal)
# but because in this case,
# the ratio between calibrated weights and initial weights equals 1;
# using cal or design in estimation will have the same result
# this is because inverse probability weights (N_h/n_h) already
# incorporate the map marginal totals per stratum
# this would not be the case if we calibrate on different strata or
# additional strata or use other/extra auxiliary information
# the calibration weights are stored in cal$variables$weights.cal
ReGenesees::g.range(cal)

# check calibration
ReGenesees::check.cal(cal)
summary(weights(cal))
ReGenesees::svystatTM(cal, ~ ones) # area of Flanders in 0.01 ha units

# estimate areas for ref
cal_ref_areas <- ReGenesees::svystatTM(
  design = cal,
  y =  ~ ref,
  estimator = "Total",
  conf.int = TRUE,
  deff = TRUE)
# note that above with y = ~ map would just recover known marginal totals (SE=0)
waldo::compare(aa$area$area, cal_ref_areas$Total, tolerance = 1e-10)
waldo::compare(aa$area$area_ci, 1.96*cal_ref_areas$SE, tolerance = 1e-4)
```

```{r}

# can we estimate the areas also via Bayes formula?
# $P(\text{referentie}=A) = \frac{UA}{PA}P(\text{kaart} = A)$
# first a naive attempt for just the estimator without SE
waldo::compare(
  aa$area$area, aa$stats$ua / aa$stats$pa * maparea_RD$area_ha,
  tolerance = 1e-4
) # only difference is one NA resulting from division pa 0
plot(aa$area$area, aa$stats$ua / aa$stats$pa * maparea_RD$area_ha)
abline(0, 1)
# how to estimate $\frac{UA}{PA}P(\text{kaart} = A)$ with ReGenesees?
# oa = n_jj = variable equalling one if ref == map, 0 otherwise
# n = n_i. = n_map the sample size per map stratum
# n_ref = n_.k = the number of ref cases
# UA / PA = (n_jj / n_i. ) / (n_jj / n_.k ) simplifies to n_.k / n_i.
# P(\text{kaart} = i) = area_i
#  n_.k / n_i. * area_i = sum over i of n_ik / n_i. * area_i
# compare with eq 9 Olofsson:
# W_i = area proportion of map class i = area_i / area_tot
# n_ik = cell count map i ref k
# n_i. = row sum map i
# area estimator for ref class k =
# total map area times sum over i (from 1 to 25) of W_i * n_ik/n_i.
# which again equals sum over i (from 1 to 25) of area_i * n_ik/n_i.

# note that area_i/n_i. are inverse probability weights
# because our survey data are in long format, we can
# represent n_ik as a vector of ones in combi with by = ~ref
# to obtain the same as before using either an expression in svystatL or
cal_ref_areas_checkL <- ReGenesees::svystatL(
  design = cal,
  expr =  expression(ones),
  by = ~ ref,
  conf.int = TRUE,
  deff = TRUE)
cal_ref_areas_checkTM <- ReGenesees::svystatTM(
  design = cal,
  y =  ~ ones,
  by = ~ ref,
  conf.int = TRUE,
  deff = TRUE)
waldo::compare(cal_ref_areas_checkL$ones, cal_ref_areas$Total)
waldo::compare(cal_ref_areas_checkTM$Total.ones, cal_ref_areas$Total)
waldo::compare(cal_ref_areas_checkL$SE.ones, cal_ref_areas$SE)
waldo::compare(cal_ref_areas_checkTM$SE.Total.ones, cal_ref_areas$SE)
```



```{r accuracy_regenesees}
# can it also be used to calculate OA, UA and PA?
# OA: YES
cal_oa <- ReGenesees::svystatTM(
  design = cal,
  y =  ~ oa,
  estimator = "Mean",
  conf.int = TRUE,
  deff = TRUE)
waldo::compare(aa$accuracy[1], cal_oa$Mean, tolerance = 1e-10)
waldo::compare(aa$accuracy[2], cal_oa$SE, tolerance = 1e-5)

# UA: YES
# (which need be estimated by row of contingency table which means by "map")
cal_ua <- ReGenesees::svystatTM(
  design = cal,
  y =  ~ oa,
  by = ~ map,
  estimator = "Mean",
  conf.int = TRUE,
  deff = TRUE)
waldo::compare(aa$stats$ua, cal_ua$Mean.oa, tolerance = 1e-10)
waldo::compare(aa$stats$ua_se, cal_ua$SE.Mean.oa, tolerance = 1e-2) # more conservative
hist(aa$stats$ua_se -  cal_ua$SE.Mean.oa)
plot(aa$stats$ua_se, cal_ua$SE.Mean.oa)
abline(0, 1)

# PA
cal_pa <- ReGenesees::svystatTM(
  design = cal,
  y =  ~ oa,
  by = ~ ref,
  estimator = "Mean",
  conf.int = TRUE,
  deff = TRUE)
waldo::compare(aa$stats$pa, cal_pa$Mean.oa, tolerance = 1e-10)
waldo::compare(aa$stats$pa_se, cal_pa$SE.Mean.oa, tolerance = 1e-2)
hist(aa$stats$pa_se -  cal_pa$SE.Mean.oa)
plot(aa$stats$pa_se, cal_pa$SE.Mean.oa)
abline(0, 1)

areas_df %>%
  inner_join(
    aa$stats, by = join_by(class)
  ) %>%
  # separate(
  #   class,
  #   c("class_p1", "class_p2"),
  #   sep = "-",
  #   remove = FALSE
  # ) %>%
  # mutate(change = class_p1 != class_p2) %>%
  mutate(
    class = reorder(
      sprintf(
        "%s\n(n = %s; ua = %s; pa = %s)",
        class, n_points, round(ua, 2), round(pa, 2)
        ),
      area_est_ha
    )
  ) %>%
  ggplot() +
  geom_pointrange(
    aes(
      x = class,
      y = area_est_ha,
      ymin = area_low_ha,
      ymax = area_high_ha,
      colour = area_low_ha < 0
    )
  ) +
  scale_y_log10() +
  coord_flip() 
# +
#   facet_grid(paste0("Change: ", change) ~ ., scales = "free", space = "free")

# relative margins of error larger than 1 result in
# negative lower bound of design-based confidence interval
areas_df %>%
  # separate(
  #   class,
  #   c("class_p1", "class_p2"),
  #   sep = "-",
  #   remove = FALSE
  # ) %>%
  # mutate(change = class_p1 != class_p2) %>%
  mutate(
    class = reorder(class, area_rme),
    fprop_map_rbias = cut(
      prop_map_rbias,
      breaks = c(
        min(prop_map_rbias) - 0.01,
        -0.1,
        0.1,
        1,
        max(prop_map_rbias) + 0.01
      ),
      labels = c(
        "Underestimation\nmore than 10%",
        "Relative bias\nbetween -10% and 10%",
        "Overestimation\nbetween 10% and 100%",
        "Overestimation\nmore than 100%"
      )
    )
  ) %>%
  ggplot() +
  geom_point(
    aes(
      x = class,
      colour = fprop_map_rbias,
      y = area_rme,
      size = abs(prop_map_rbias)
    )
  ) +
  scale_y_continuous(
    name = "Relative margin of error",
    labels = scales::percent
  ) +
  coord_flip() 
# +
#   facet_grid(paste0("Change: ", change) ~ ., scales = "free", space = "free")

# bias - variance tradeoff is always in favor of area estimation via sample
# except for field-field, which is better estimated from pixel counting
# as judged by mean squared error = variance + bias^2
# and assuming variance is zero for the map and bias is zero for the sample
areas_df %>%
  # separate(
  #   class,
  #   c("class_p1", "class_p2"),
  #   sep = "-",
  #   remove = FALSE
  # ) %>%
  # mutate(change = class_p1 != class_p2) %>%
  mutate(
    class = reorder(class, prop_map_bias)
  ) %>%
  ggplot() +
  geom_point(
    aes(
      x = class,
      y = prop_map_bias,
      size = area_rme,
      colour = prop_mse_map < prop_mse_sample
    ),
    alpha = 0.3
  ) +
  geom_hline(yintercept = 0) +
  scale_y_continuous(
    "Under (-) or over (+) estimation\nPercentage of area of interest",
    labels = scales::percent
  ) +
  #  scale_colour_gradient2(midpoint = 0, mid = "white") +
  coord_flip() 
# +
#   facet_grid(paste0("Change: ", change) ~ ., scales = "free", space = "free")

```

